臺灣桃園地方法院刑事判決　　　　　　 95年度交易字第484號
公　訴　人　台灣桃園地方法院檢察署檢察官
被　　　告　甲○○
上列被告因過失致死案件，經檢察官提起公訴（95年度偵字第21
397 號），本院判決如下：
    主  文
甲○○因過失致人於死，處有期徒刑陸月，如易科罰金，以銀元
佰元（即新臺幣玖佰元）折算壹日。
    事  實
一、甲○○於民國九十五年四月九日中午十二時許，駕駛車牌號
    碼三Ｐ─九四七五號自用小客車，沿桃園縣桃園市○○路接
    桃園縣龜山鄉○○○路○段往蘆竹方向行駛，並於同日中午
    十二時十五分許，途經桃園縣龜山鄉○○○路○段五十號前
    ，見胡維焄正騎乘車牌號碼ＧＪＡ─七九０號重型機車在其
    前方亦沿桃園縣龜山鄉○○○路○段往蘆竹方向行駛，甲○
    ○擬超越該車，此際，其本應注意超車時必須自前車左側超
    車，於前車減速靠邊、或以手勢或亮右方向燈表示允讓後，
    始得超越，超越時並應顯示左方向燈，與前車左側保持半公
    尺以上之間隔，而依當時天候晴、日間自然光線、柏油路面
    乾燥、無缺陷、無障礙物及視距良好，客觀上並無不能注意
    之情事，詎甲○○竟疏未注意與之保持半公尺以上之安全間
    隔，貿然加速自同向前方由胡維焄騎乘之重型機車左側超車
    ，致其駕駛之自用小客車右側照後鏡撞及胡維焄身體左側，
    胡維焄頓時人、車失去平衡向左傾倒，與甲○○駕駛之自用
    小客車右側車身刮擦後人、車倒地，因此受有頭部外傷併右
    側硬腦膜下腔出血及腦水腫、左鎖骨骨折、全身多處擦傷之
    傷害，甲○○見狀旋撥打電話報警通知救護車將胡維焄送醫
    ，並在肇事現場等候據報前往處理之桃園縣政府警察局龜山
    分局坪頂派出所員警陳志華到場，在有偵查權限之員警陳志
    華未發覺其姓名及犯罪情節前，主動供認其為肇事者及肇事
    經過，進而接受裁判。而胡維焄經送往行政院衛生署桃園醫
    院急救，延至同年月十三日凌晨一時三十六許，仍因頭部外
    傷造成顱內出血傷重不治死亡。
二、案經甲○○自首暨胡維焄之兄乙○○告訴，暨臺灣桃園地方
    法院檢察署檢察官相驗後自動檢舉偵查起訴。
    理  由
一、證據能力部分：
    (一)卷附之勘驗筆錄、驗斷書、相驗屍體證明書，係檢察官率
      同書記官、法醫執行相驗屍體職務時，依其實際見聞暨據
      此所為之判斷而後製作之紀錄或證明文書，性質上為公務
      員職務上所製作之紀錄文書及證明文書，復無證據可認有
      何顯不可信之情況，另道路交通事故現場圖、道路交通事
      故調查報告表均係員警接獲報案後抵達肇事現場，依法執
      行實施勘察等職務後所製作以紀錄當時實見現場情形之紀
      錄文書，並無證據證明有何虛偽不實或明顯瑕疵等顯不可
      信之情況存在，依刑事訴訟法第一百五十九條之四第一款
      之規定，勘驗筆錄、驗斷書、相驗屍體證明書及員警製作
      之現場圖、事故調查報告表自皆有證據能力；至卷附被害
      人胡維焄之行政院衛生署桃園醫院診斷證明書，則為醫師
      於執行醫療業務時所需製作之證明文書，復無證據顯示該
      診斷證明書存有詐偽或虛飾之情事，核無刑事訴訟法第一
      百五十九條之四第二款所定顯有不可信之特別情況，當得
      為證據。
    (二)至於車禍現場照片、相驗照片均係機械之方式所留存之影
      像，並非依憑人之記憶再加以轉述而得，要非供述證據，
      殊無「傳聞證據排除法則」之適用，此外，復無證據證明
      有何偽造、變造或違法取得之情事，且均與檢察官主張之
      事實具有關聯性，各該照片亦胥有證據能力，合先敘明。
二、訊據被告甲○○固坦承於九十五年四月九日中午十二時許，
    駕駛車牌號碼三Ｐ─九四七五號自用小客車，沿桃園縣桃園
    市○○路接桃園縣龜山鄉○○○路○段往蘆竹方向行駛，並
    於同日中午十二時十五分許，途經桃園縣龜山鄉○○○路○
    段五十號前，見被害人胡維焄正騎乘車牌號碼ＧＪＡ─七九
    ０號重型機車在其前方亦沿桃園縣龜山鄉○○○路○段往蘆
    竹方向行駛，其加速欲超越該車時，所駕駛自用小客車右側
    照後鏡撞及被害人胡維焄身體左側而斷裂，胡維焄隨後人、
    車倒地等事實，惟矢口否認有何過失致死之犯行，並辯稱：
    當時有看到被害人胡維焄騎乘機車在前方，一下偏左、一下
    偏右，狀似欲左轉彎，後來看胡維焄又在猶豫，伊即加速欲
    超越機車直行，此時胡維焄突然左轉撞過來，致車輛右側照
    後鏡去撞到胡維焄左邊身體云云。然查：
    (一)被告與被害人胡維焄於九十五年四月九日十二時十五分許
      車禍發生前，均沿桃園縣龜山鄉○○○路○段往蘆竹方向
      同向前行，車禍發生後，被害人胡維焄騎乘之車牌號碼Ｇ
      ＪＡ─七九０號重型機車左倒於地，留有約一點四公尺長
      之刮地痕，機車車頭未有明顯撞擊痕跡，左把手、照後鏡
      並未有明顯破損、擦痕，僅左側車身有多處刮擦痕、左側
      車尾燈燈殼破裂，而被告所駕駛之車牌號碼三Ｐ─九四七
      五號自用小客車車頭及車身並無明顯凹損，僅右照後鏡斷
      裂，掉落在被害人胡維焄遺留之血跡前方道路上，副駕駛
      座車門靠近車窗附近，留有一道由右上往左下之斜刮擦痕
      ，右後車門車身飾條下方亦留有二至三道平行刮擦痕等情
      ，業據被告供認不諱，並有車禍發生後所攝之現場及車損
      照片、道路交通事故現場圖等存卷可參，此部分事實應堪
      認定。
    (二)被告於本院審理時坦稱係其自小客車右側後視鏡撞及被害
      人身體左側等語（見本院九十六年三月二十七日審判筆錄
      第九頁），佐以被害人騎駛之機車係左倒，核與其身體左
      側單邊遭他物由後往前推撞時，身體會朝順時鐘方向旋移
      些許，則經由身體旋移力量之帶動，藉左手操控之機車左
      把手亦將有如是之旋移，換言之，機車把手即會轉向右側
      遂使車身失衡以致左倒之情相符，再者，既僅右側後視鏡
      與被害人之身體左側碰撞，顯然二車車身並無因正相對之
      力道而直接衝撞，此復與卷附被告車輛之車損照片所示，
      其駕駛之自用小客車右側車身並無明顯撞擊後呈現之凹陷
      ，可見二車確未直接衝撞之情，胥相一致，稽此二端，堪
      認被告之前揭供述屬實，殊值採信，據此，茲於碰撞前，
      二車左右僅間隔約一公尺，此據被告於本院審理時承明（
      見本院九十六年三月二十七日審判筆錄第八頁），倘係被
      害人騎駛機車突然左轉，則依正常即時速四、五十公里之
      行速，不過轉眼瞬間即可逾此一公尺之間隔，況既突然左
      轉，可認被害人並未慮及其左後方尚有來車，因之，尤無
      在此轉瞬之間忽又驚覺左後方竟有來車乃隨轉右偏閃之可
      能，職是，基於車速，被害人機車車身偏左行駛時所產生
      朝左推進之力道當屬極大，勢須迄待行向前方即其正左側
      遭遇更強大之阻力，易詞以言，即與被告自小客車之右側
      車身直接衝撞方始停歇，要無僅因身體左側遭後視鏡由後
      往前之力道碰觸旋戛然而止之餘地，是以被告所駕自小客
      車之右側車身自必因直撞衝撞致留有明顯之凹陷，反之，
      若係被告駕車於超車時未保持安全間隔，由於二車動線相
      同，不僅不會發生正相對力道之直接衝撞，頂多因車速快
      慢有別而造成車身前後向之相互摩擦，抑且，初始碰觸處
      猶僅可能及於雙方之最突出部位，進言之，即自小客車之
      右側後照鏡與機車之左把手或身體左側，從而依被告自小
      客車之車損情形、二車碰撞部位並參酌前揭說明，本件車
      禍係肇因於被告超車時未保持安全間隔之情，極為顯明，
      被告辯稱係被害人騎車突然左轉云云，此時應有之撞擊部
      位及車損情形皆與上開實存之各狀迥不相侔，顯係違實之
      虛詞，不足採信。
    (三)按汽車超車時，前行車減速靠邊或以手勢或亮右方向燈表
      示允讓後，後行車始得超越；超越時應顯示左方向燈並於
      前車左側保持半公尺以上之間隔超過，行至安全距離後，
      再顯示右方向燈駛入原行路，道路交通安全規則第一百零
      一條第五款定有明文（道路交通安全規則雖於九十五年六
      月三十日修正公佈，惟就此部分未經修正）。被告甲○○
      為已考領普通汽車駕照之駕駛人，對此誠難諉稱不知。而
      被告自始至終均供稱：伊原行駛在被害人胡維焄機車之後
      ，正加速從機車左側欲超越時，發生車禍等語（見偵卷第
      六頁，本院九十六年三月二十七日審理筆錄），則被告既
      欲自後超越被害人胡維焄騎乘之機車，自應與前車左側保
      持半公尺以上之間隔，而本件車禍發生時，天候晴、日間
      光線良好、市區道路○路面為柏油鋪裝、乾燥、無缺陷及
      障礙物、視距良好等情，有道路交通事故調查報告表存卷
      可稽，足認車禍當時視線堪稱良好，是被告僅要稍加注意
      即可望見在其前方正常騎駛機車之被害人胡維焄，從而按
      其情形被告自無不能注意之情事，竟於加速直行擬超越被
      害人胡維焄機車時，疏未注意保持半公尺以上之安全間隔
      ，致該部自小客車突出物即右照後鏡撞及被害人胡維焄身
      體左側，因而使被害人胡維焄騎乘機車失去平衡呈左倒再
      繼之與被告所駕駛之自用小客車右側車身發生刮擦，終至
      人車倒地，則被告有違前揭道路交通安全規則而駕車之過
      失行為甚明，且其過失駕駛行為與本件車禍事故之發生，
      顯具有相當因果關係。至被害人騎駛機車正常行進中遭被
      告駕車自後方超車時擦撞，則其對此滋生在身後之路況顯
      然無從注意防範，自難謂其就本件車禍之發生與有過失。
      本件經檢察官送請鑑定結果，亦認被告駕駛自用小客車未
      與前車左側保持半公尺以上安全間隔，自後方超越為肇事
      原因，被害人無肇事因素，有台灣省桃園縣區車輛行車事
      故鑑定委員會鑑定意見書一份在卷可參。
    (四)再者，被害人胡維焄於發生本件車禍後，雖經緊急送醫急
      救，仍因受有頭部外傷併右側硬腦膜下腔出血及腦水腫、
      左鎖骨骨折、全身多處擦傷之傷害，延至同年十三日凌晨
      一時三十六分許，仍因頭部外傷造成顱內出血，傷重不治
      死亡之事實，除行政院衛生署桃園醫院出具之診斷證明書
      一份外，並經臺灣桃園地方法院檢察署檢察官督同法醫相
      驗被害人胡維焄屍體確認無訛，製有相驗屍體證明書、驗
      斷書、勘驗筆錄附卷可證，被告對此亦不爭執，是被告上
      開過失駕駛行為與被害人胡維焄之死亡間，亦有相當因果
      關係。
　　(五)綜上事證，互核以參，被告甲○○所辯皆不足採信，本件
  　　事證明確，被告過失致死之犯行已經證明，應依法論科。
三、查被告甲○○行為後，刑法及刑法施行法部分條文業經修正
    公布，並均於九十五年七月一日施行。修正後刑法第二條第
    一項之規定，係規範行為後法律變更所生新舊法律比較適用
    之準據法，於修正後刑法施行後，應適用修正後刑法第二條
    第一項規定之「從舊從輕」之原則為比較；修正後刑法第二
    條第二項，則為同條第一項之特別規定，於修正後刑法施行
    後，關於非拘束人身自由之保安處分，應依修正後刑法第二
    條第二項之規定，適用裁判時之法律。又修正後刑法第三十
    五條，乃刑之重輕之法定次序與標準，應適用裁判時之修正
    後刑法第三十五條之規定。修正後刑法第二條第一項係採「
    從舊從輕」原則，適用最有利於行為人之法律。既曰法律，
    自較刑之範圍為廣；除法律有特別規定者（如修正後刑法第
    二條第二項非拘束人身自由之保安處分適用裁判時法，修正
    後刑法施行法第九條之三規定之情形），應依其規定；或事
    關執行之緩刑之宣告，或犯罪在刑法修正施行前，自首在刑
    法施行後之自首部分，或程序之規定（程序從新，如刑法第
    四十條沒收宣告之程序規定），應適用裁判時之修正後刑法
    之規定外；依修正後刑法第二條第一項比較時，應就「罪、
    刑」有關之共犯、未遂犯、連續犯、牽連犯、結合犯以及累
    犯加重、自首減輕暨其他法定加減原因（如身分加減）與加
    減例等一切情形，綜其全部之結果而為比較後，予以整體適
    用，不能割裂而分別適用有利益之條文。關於易科罰金之折
    算標準、易服勞役之折算標準及期限、罰金與死刑是否併予
    執行、多數有期徒刑定應執行之刑時之最高刑期之限制等之
    修正，事涉行為人易刑折算標準金額之多寡與期限之長短及
    定執行刑時能否就罰金刑併予執行或有期徒刑定應執行之刑
    時最高度之限制，亦均屬依修正後刑法第二條第一項所應比
    較適用法律之範圍。拘束人身自由之保安處分，並非屬修正
    後刑法第二條第二項規定應適用裁判時法之範圍，除有特別
    規定者外，亦屬應依修正後刑法第二條第一項比較適用之法
    律；從刑附屬於主刑，除法律有特別規定者外，依主刑所適
    用之法律（以上參考最高法院九十五年五月二十三日刑事庭
    第八次會議決議及最高法院二十四年上字第四六三四號、二
    十四年上字第五二九二號、二十七年上字第二六一五號判例
    ）。其次次，法律有變更而須為新、舊法之比較以定其適用
    之目的，厥唯保障行為人之既有法律地位不致因法律之修正
    而惡化或受到更不利益之結果並兼謀行為人之利益，此為最
    高之價值，非必斤斤於法律體系適用之完整性，況或基於法
    規之性質，如程序性之法律、事涉執行之緩刑規定，依法理
    係均應適用新法，或因法律另有規定，如修正後刑法第二條
    第二項規定「非拘束人身自由之保安處分係適用裁判時之法
    律」，修正後刑法施行法第三條之一第二項規定「於九十四
    年一月七日刑法修正施行前犯併合處罰數罪中之一罪，且該
    數罪均符合第四十一條第一項得易科罰金之規定者，適用九
    十年一月四日修正之刑法第四十一條第二項規定」，即有此
    情形係一律適用行為時法之舊法，由是可見遇有法律修正而
    須選擇適用新法或舊法時，應依法規之性質或視法律之規定
    各自決之，不受其他法規如何適用之羈絆，在選法適用時，
    本即寓有可據個別之特性而割裂分別適用新法或舊法之容許
    性，縱令須為利、弊之比較以定如何適用之法規亦無不同，
    至數項經修正之法律須整體比較以同其新、舊法之適用俾維
    持法律體系之完整性，核係各該法律在適用上因具「依附及
    相互關聯」之特性使然，非屬新、舊法應比較利、弊藉資保
    障行為人之既有法律地位兼謀其利益之立法意旨所必然。準
    此以解，就「罪、刑」有關之規定諸如共犯、未遂犯、連續
    犯、牽連犯、結合犯以及累犯加重、自首減輕暨其他法定加
    減原因（如身分加減）與加減例等一切情形，應綜其全部之
    結果而為比較後，予以整體適用，不能割裂而分別適用有利
    益之條文，固如前述，惟究其緣由，實係著眼於因各該規定
    皆涉及犯罪之態樣、階段、罪數、法定刑得或應否加、減暨
    加減之幅度，並進而影響法定刑或處斷刑之範圍，換言之，
    各該「罪、刑」之規定須經綜合考量整體適用後，方能據以
    限定法定刑或處斷刑之範圍，嗣始得於該範圍內為一定刑之
    宣告，易詞以言，個別宣告刑雖屬單一之結論，然實係經綜
    合考量整體適用各相關「罪、刑」規定之所得，因之，宣告
    刑所據以決定之各相關「罪、刑」規定，顯具適用上之「依
    附及相互關聯」之特性，自須同其新、舊法之適用，第查，
    「易刑」或「定執行刑」係規範宣告刑得或應如何執行之法
    律，核屬為刑之宣告後始生應否適用問題之規定，非屬宣告
    刑所據以決定因而須先行確定如何適用新、舊之法規，依其
    性質，在未為刑之宣告前亦無可能確定應否適用而預先選定
    須適用新或舊法，復無此必要，不寧唯是，該規定所涵攝之
    「小前提」係「宣告刑」，猶與「罪、刑」規定涵攝之「小
    前提」為「歷史社會事實」迥異，職是，「易刑」及「定執
    行刑」之規定，不論涵攝之「小前提」、決定應否適用之階
    段及適用後所得之法律效果，與「罪、刑」之規定皆不相侔
    ，與之顯不具適用上之「依附及相互關聯」之特性，依前述
    ，要毋須與「罪、刑」之規定同其新、舊法之適用，自得秉
    其本身之性質而各據應涵攝之「小前提」為新、舊、利、弊
    之比較後個別定其法律之適用，尤應敘明。茲首就與本案有
    關且於為刑之宣告前須先行及連帶確定應如何適用之法律修
    正情形列述如下：
    (一)修正前刑法第三十三條第五款規定「罰金：（銀元）一元
      以上。」，復依罰金罰鍰提高標準條例第1 條前段規定提
      高為十倍，折算新台幣為三十元；修正後刑法第三十三條
      第五款規定「罰金：新臺幣一千元以上，以百元計算之。
      」；次查，刑法分則各條文所定之罰金刑，其幣別原為「
      銀元」，又倘非屬七十二年六月二十六日至九十四年一月
      七日間新增或修正之條文，所定罰金數額並依罰金罰鍰提
      高標準條例第一條前段規定提高為十倍，惟依九十五年六
      月十四日修正公布、同年七月一日施行之中華民國刑法施
      行法第一條之一：「中華民國九十四年一月七日刑法修正
      施行後，刑法分則編所定罰金之貨幣單位為新臺幣。九十
      四年一月七日刑法修正時，刑法分則編未修正之條文定有
      罰金者，自九十四年一月七日刑法修正施行後，就其所定
      數額提高為三十倍。但七十二年六月二十六日至九十四年
      一月七日新增或修正之條文，就其所定數額提高為三倍。
      」，現行刑法中，有關於罰金刑之計算單位及其最低度刑
      之規定已有修正，自屬法律變更。
    (二)關於刑法第六十二條自首之規定，原規定「對於未發覺之
      罪自首而受裁判者，減輕其刑。但有特別規定者，依其規
      定。」，後修正為「對於未發覺之罪自首而受裁判者，得
      減輕其刑。但有特別規定者，依其規定。」，是修正前刑
      法第62條前段關於自首之規定係「必減事由」，新修正刑
      法第62條前段關於自首之規定則為「得減事由」，此雖屬
      刑罰裁量之事項，惟既影響行為人之刑罰法律效果，應屬
      法律變更之範疇，而有刑法第二條第一項之適用；且關於
      自首之新舊法比較，因自首之性質無關可罰性之判斷或法
      律效果之形成，故其變更應非以行為時為判斷基準，而應
      依「自首時」作為判斷之基準。
    (三)就本件被告所犯之刑法第二百七十六條第一項過失致死罪
      ，其法定刑為二年以下有期徒刑、拘役或銀元二千元以下
      罰金，且非屬七十二年六月二十六日至九十四年一月七日
      間新增或修正之條文，是以依行為時法，法定罰金刑之最
      高、低額各為新台幣六萬元、三十元，至於被告於具有偵
      查職務之公務員據報前往現場處理時，尚不知被告姓名，
      被告在場隨即主動承認為肇事者，並不逃避裁判等情（詳
      如後述），已符合自首之要件，依據修正前刑法第六十二
      條前段規定，應減輕其刑（係必減）；惟依裁判時法，則
      分別係新台幣六萬元、一千元，且須以百元計，然被告於
      員警尚不知肇事者前，主動承認為肇事者且不逃避裁判，
      依修正後刑法第六十二條前段規定僅「得減輕其刑」，交
      由法院為裁量。經比較結果，修正後之規定顯非較修正前
      之規定對其有利，因之，依現行即修正後刑法第二條第一
      項前段規定，此部分自應整體適用修正前刑法之有關規定
      ，合先敘明。
    (四)至於新修正刑法第五十七條關於科刑時應審酌之事項，其
      中修正後刑法第五十七條第七款「犯罪行為人與被害人之
      關係」，係將修正前同法第八款「犯人與被害人『平日』
      之關係」之「平日」一語刪除，擴大犯罪行為人與被害人
      在犯罪行為上之關係，亦屬科刑時應予考慮之標準。修正
      後同法第八款並增列「犯罪行為人違反義務之程度」，此
      均屬法院就刑之裁量審認標準之明文化，非屬法律之變更
      （最高法院九十五年五月二十三日第八次刑庭會議決議亦
      同此意旨），自無新修正之刑法第二條第一項規定之適用
      ，附此敘明。
四、核被告甲○○所為，係犯刑法第二百七十六條第一項之過失
    致人於死罪。查本件被告於犯罪未被發覺之前，向到場處理
    車禍之員警自首，進而接受裁判，此有桃園縣政府警察局道
    路交通事故肇事人自首情形紀錄表附卷可稽，合於自首之要
    件，應依修正前刑法第六十二條前段規定減輕其刑。爰審酌
    被告甲○○駕駛自用小客車，於超車時未注意保持兩車之安
    全間隔之嚴重駕駛過失行為，致本件車禍事故發生，被害人
    胡維焄因而傷重不治死亡，其過失行為實為本件車禍之肇事
    主因，所生危害非輕，犯後復飾詞諉過，雖與被害人家屬達
    成民事上和解，約定賠償三百四十六萬元，然除保險公司所
    給付之三百萬元和解金外，被告並未依和解約定給付應自付
    之和解金（按月給付五千元），迄至本院開庭審理後方行匯
    款等情，業據告訴人乙○○於本院審理時陳述明確（見本院
    九十六年三月二十七日審理筆錄），並有告訴人乙○○提出
    之和解書、存摺影本各一份、被告提出之說明書及存摺影本
    一份附卷可憑，被告犯後態度難稱良好，及被告生活狀況、
    品行、素行、智識程度等一切情狀，量處如主文所示之刑。
    次按，刑法易科罰金之規定亦經修正，修正前刑法第四十一
    條第一項前段規定：「犯最重本刑為五年以下有期徒刑以下
    之刑之罪，而受六個月以下有期徒刑或拘役之宣告，因身體
    、教育、職業、家庭之關係或其他正當事由，執行顯有困難
    者，得以一元以上三元以下折算一日，易科罰金。」，此折
    算標準並應適用修正前罰金罰鍰提高標準條例第二條規定，
    就其原定數額提高為一百倍折算一日，亦即被告行為時之易
    科罰金折算標準，應以銀元一百元以上三百元以下之數額折
    算一日，經換算為新臺幣，則應以新臺幣三百元以上九百元
    以下折算一日；惟九十五年七月一日施行之刑法第四十一條
    第一項前段規定：「犯最重本刑為五年以下有期徒刑以下之
    刑之罪，而受六個月以下有期徒刑或拘役之宣告者，得以新
    臺幣一千元、二千元或三千元折算一日，易科罰金」，於同
    日並廢除罰金罰鍰提高標準條例第二條之規定，亦即係以新
    台幣一千元、二千元或三千元折算一日；經比較修正前、後
    規定結果，修正後之規定顯非較有利於行為人，依修正後刑
    法第二條第一項前段規定，有關易科罰金部分應適用行為時
    法，爰依修正前刑法第四十一條第一項前段、修正前罰金罰
    鍰提高標準條例第二條規定，併諭知對被告所宣告之刑易科
    罰金之折算標準。
五、據上論斷，應依刑事訴訟法第二百九十九第一項前段，修正
    後刑法第二條第一項前段，刑法第二百七十六條第一項，修
    正前刑法第六十二條前段、第四十一條第一項前段，罰金罰
    鍰提高標準條例第一條前段，修正前罰金罰鍰提高標準條例
    第二條，判決如主文。
本案經檢察官郝中興到庭執行職務。
中　　華　　民　　國　　96　　年　　4 　　月　　10　　日
                    　　台灣桃園地方法院交通法庭
                     　　  審判長法  官  蔡榮澤
                                 法  官  蕭世昌
                                 法　官　何俏美
以上正本證明與原本無異。
如不服本判決，應於送達後10日內，向本院提出上訴狀。
                                 書記官  陳淑瓊
中　　華　　民　　國　　96　　年　　4 　　月　　18　　日
附錄本件論罪科刑法條全文：
中華民國刑法第276條
因過失致人於死者，處2年以下有期徒刑、拘役或2千元以下罰金
。
從事業務之人，因業務上之過失犯前項之罪者，處5年以下有期
徒刑或拘役，得併科3千元以下罰金。
